臺灣高等法院臺南分院刑事判決
110年度上易字第332號
上  訴  人  
即  被  告  顏珠美


上列上訴人因竊盜案件，不服臺灣臺南地方法院109年度易字第1
466號中華民國110年2月25日第一審判決（起訴案號：臺灣臺南
地方檢察署109年度偵字第20717號），提起上訴，本院判決如下
：
    主  文
上訴駁回。
    事  實
一、顏珠美意圖為自己不法之所有，基於竊盜之犯意，於民國10
    9年7月29日上午7時許，在臺南市○○區○○街00號「○○背包客
    棧」大門前，徒手竊取住宿客人李方筑放置在該處之折疊雨
    傘1把（下稱系爭雨傘），得手後隨即離去。
二、案經臺南市政府警察局第二分局移送臺灣臺南地方檢察署檢
    察官偵查起訴。
    理  由
甲、程序部分：
一、本案以下所引用具傳聞證據性質之供述證據，被告顏珠美、
    檢察官於原審言詞辯論終結前均未爭執其證據能力，且本院
    審酌前開證據作成時之情況及證據取得過程等節，並無非出
    於任意性、不正取供或其他違法不當情事，且客觀上亦無顯
    不可信之情況，復經原審及本院於審判期日就上開證據依法
    進行調查、辯論，是依刑事訴訟法第159條之5規定，均有證
    據能力。
二、本案以下所引用具非供述證據性質之證據資料，均無違反法
    定程序取得之情形，依刑事訴訟法第158條之4規定之反面解
    釋，均應有證據能力。
乙、實體部分：
一、原審訊據被告固坦承於上開時、地，拿取系爭雨傘等情事，
    惟矢口否認有何竊盜之犯行，並辯稱：這幾天一直下雨，地
    面濕濕的，有一把短的雨傘沾到雨水，我好心拿去曬乾，我
    後來有拿雨傘去還，他說不要了，雨傘都被車輛輾得破破爛
    爛了，我是在柏油路上撿的云云。惟查：
　㈠被告於上開時間拿取系爭雨傘，業據被告供承在卷，並有被
    告竊盜過程之監視器錄影畫面翻拍照片、現場蒐證照片在卷
    可稽（警卷第15-17頁），而系爭雨傘係李方筑所有，亦經
    證人李方筑於警詢時證述明確，首堪認定。
　㈡再者，被告雖以前詞置辯，惟觀以監視器錄影畫面翻拍照片
    ，當時並未下雨，地面乾燥，自無被告所辯地面潮濕、雨傘
    沾到雨水，伊拿去曬乾之情形；另被告係直接走向「○○背包
    客棧」大門門口拿取系爭雨傘，亦非如被告所辯系爭雨傘係
    丟棄於柏油路面之破爛雨傘，伊是在柏油路上撿的之情形。
　㈢又被告竊得系爭雨傘後並未歸還，僅事隔多月後，拿和解書
    到店，希望店方可憐伊，或講一些話就走了等情，亦據證人
    即「○○背包客棧」管家鄭又寧、郭思妤於刑案查訪紀錄表證
    述明確（偵卷第23、25頁），及該客棧店長陳彥仲、負責人
    柯凱文於警詢調查筆錄證述明確（本院卷第39-47頁）。
  ㈣綜上，被告前開所辯，顯屬卸責之詞，不足採信。本案事證
    明確，被告竊盜犯行堪以認定，應依法論科。
二、核被告所為，係犯刑法第320條第1項之竊盜罪。又被告所竊
    得雨傘，並未扣案，又該物品倘不能沒收，為進行價額認定
    估算，勢必先行確認原物之狀況，或有函詢各相關公司、機
    關以取得估算基礎之必要，過程即需耗費相當時日及訴訟資
    源，而上開物品屬動產，價值會隨時間經過折舊，縱嗣後順
    利予以沒收或追徵價額，所取得之利益應甚微量，故在本案
    中為宣告沒收、追徵價額進行之調查程序，與欲達成之目的
    顯不相當，不具實益，益難認具刑法上之重要性，參酌刑法
    第38條之2第2項規定，爰不予宣告沒收。
三、原審以被告竊盜犯行，罪證明確，適用刑法第320條第1項、
    第41條第1項前段，並審酌被告前於105年間，因竊盜案件，
    經檢察官為緩起訴處分確定，卻未珍惜檢察官給予自新之機
    會，仍再犯本案竊盜案件，實屬不該，復參酌被告於犯後否
    認犯行，未見悔意，及其自陳國小畢業、未婚、罹患卵巢癌
    而無法工作之智識狀況、生活狀況等一切情狀，量處拘役10
    日及諭知易科罰金之折算標準。另說明被告所竊得未扣案之
    雨傘，難認具刑法上之重要性，參酌刑法第38條之2第2項規
    定，不予宣告沒收。本院認原審認事用法俱無不合，量刑亦
    堪認妥適，被告上訴意旨仍執陳詞否認犯行，為無理由，應
    予駁回。
四、被告經合法傳喚，無正當之理由不到庭，爰不待其陳述，逕
    行判決。
據上論斷，應依刑事訴訟法第371條、第368條，判決如主文。　
本案經檢察官胡晟榮提起公訴，檢察官林李嘉到庭執行職務。
中　　華　　民　　國　　110 　年　　8 　　月　　24　　日
                  刑事第二庭    審判長法　官  陳顯榮
                                      法　官  陳弘能
                                      法　官  黃裕堯
以上正本證明與原本無異。
不得上訴。
　　　　　　　　　　　　　　　　　　　書記官  黃雅雲
中　　華　　民　　國　　110 　年　　8 　　月　　24　　日

附錄本案論罪科刑法條：
刑法第320條：
意圖為自己或第三人不法之所有，而竊取他人之動產者，為竊盜
罪，處5年以下有期徒刑、拘役或50萬元以下罰金。
意圖為自己或第三人不法之利益，而竊佔他人之不動產者，依前
項之規定處斷。
前二項之未遂犯罰之。